臺灣高等法院刑事裁定
                                     111年度抗字第1468號
抗  告  人
即  受刑人  魏梓安



上列抗告人即受刑人因聲請定其應執行刑案件，不服臺灣桃園地
方法院中華民國111年7月29日裁定（111年度聲字第1726號），
提起抗告，本院裁定如下：
    主  文
原裁定撤銷，發回臺灣桃園地方法院。
    理  由
一、原裁定意旨略以：抗告人即受刑人魏梓安因偽造文書等案件
    ，先後經判決確定如附表，茲檢察官依受刑人之聲請，就受
    刑人所犯如附表所示之罪聲請定其應執行之刑，經核與併合
    處罰之要件相符，審酌受刑人所犯罪數、罪名、犯罪類型、
    手段、動機、目的之異同，及其責任非難重複程度高低狀況
    ，整體之非難評價，並參酌受刑人之書面意見，裁定應執行
    有期徒刑15年6月。
二、抗告意旨略以：受刑人所犯附表所示各罪，其中編號6、17
    係在民國95年7月1日刑法第51條第5款規定修正施行前所為
    ，經比較新舊法，本件應適用修正前之規定，爰請考量受刑
    人服刑期間父親過世，母親已有失智現象，從輕定其應執行
    刑。
三、按行為後法律有變更者，適用行為時之法律。但行為後之法
    律有利於行為人者，適用最有利於行為人之法律，刑法第2
    條第1項定有明文。又依刑法第51條定應執行刑時，如裁判
    確定前犯數罪，其中一罪在新法施行前者，即應為新舊法之
    比較（最高法院95年度第8次刑事庭會議決議意旨參照）。
    本件受刑人於附表編號6、17所示行為後，刑法第51條第5款
    規定已於94年2月2日修正公布，於95年7月1日施行，修正後
    第51條第5款規定將宣告多數有期徒刑合併刑期之最高限制
    由「有期徒刑20年」，提高為「有期徒刑30年」，經比較新
    舊法結果，自以修正前之規定對受刑人較為有利，應依刑法
    第2條第1項前段規定，適用修正前刑法第51條第5款規定，
    定其應執行之刑。
四、經查，受刑人因犯如附表所示之罪，分別經判處如附表所示
    得易科罰金與不得易科罰金之刑，先後確定在案，並由受刑
    人向檢察官為定刑之聲請，有各該判決書及本院被告前案紀
    錄表、臺灣桃園地方檢察署依102年1月23日修正之刑法第50
    條調查受刑人是否聲請定其應執行刑調查表在卷可稽。而受
    刑人所犯附表編號6、17所示之罪，其犯罪時間係在95年7月
    1日新法施行前，依上開說明，受刑人所犯附表所示各罪定
    其應執行刑時，自應適用較有利於受刑人即修正前刑法第51
    條第5款之規定。原審未察，漏未比較新舊法，逕依修正後
    刑法第51條第5款之規定，就受刑人所犯如附表所示之罪定
    其應執行之刑，容有未合。受刑人抗告意旨執此指摘原裁定
    不當，為有理由，為兼顧受刑人審級利益，應由本院將原裁
    定撤銷，發回原法院更為適當之裁定。
據上論斷，應依刑事訴訟法第413條前段，裁定如主文。　　
中　　華　　民　　國　　111 　年　　10　　月　　4 　　日
                  刑事第三庭    審判長法　官  張惠立   
                                      法　官  鄭昱仁
                                      法　官  廖怡貞
以上正本證明與原本無異。
如不服本裁定，應於收受送達後五日內向本院提出抗告狀。
                                      書記官  劉芷含
中　　華　　民　　國　　111 　年　　10　　月　　4 　　日

附表：受刑人魏梓安定應執行刑案件一覽表
編號  罪  名 宣 告 刑 犯罪日期 偵查機關案號 最後事實審法院案號 判決日期 確定判決法院案號 確定日期 易科罰金  備  註 1 共同詐欺取財 ①有期徒刑7月   (共2罪) ②有期徒刑8月   (共2罪) ③有期徒刑9月 ④有期徒刑10月 ⑤有期徒刑1年   (共2罪) ⑥有期徒刑1年2月 ⑦有期徒刑1年4月 ⑧有期徒刑1年6月 97年12月10日至98年7月16日 臺灣臺北地方檢察署98年度偵緝字第2812號、99年度偵字第1926、2958、18221、18222、18223、18224、18617、22052號 臺灣高等法院104年度金上訴字第40號 104年11月26日 臺灣高等法院104年度金上訴字第40號 104年11月26日  否 經臺灣高等法院以104 年度金上訴字第40號判決定應執行有期徒刑3年9月 2 共同洗錢 有期徒刑10月 98年5月7日至98年10月19日    最高法院105年度台上字第459號 105年2月24日  否  3 共同詐欺取財 ①有期徒刑月4月   (共18罪) ②有期徒刑5月   (共2罪) ③有期徒刑6月   (共4罪) 98年4月30日至98年7月16日    臺灣高等法院104年度金上訴字第40號 104年11月26日  是 經臺灣高等法院以104 年度金上訴字第40號判決定應執行有期徒刑2年8月 4 共同行使偽造私文書 有期徒刑5月 98年5月間    最高法院105年度台上字第459號 105年2月24日  是  5 行使偽造私文書 有期徒刑5月  95年8月27日前某日 臺灣臺中地方檢察署103年度偵緝字第1611號，移送併辦案號：103年度偵緝字第1609號 臺灣臺中地方法院104年度審簡字第693號 104年7月31日 臺灣臺中地方法院104年度審簡字第693號 104年12月1日  是  6 共同連續行使偽造私文書 有期徒刑1年4月 93年8月30日至94年4月間 臺灣臺中地方檢察署95年度偵字第12425、12426號 臺灣高等法院臺中分院104年度上訴字第606號 104年8月26日 最高法院104年度台上字第3963號 104年12月30日  否  7 行使偽造私文書 有期徒刑2月，減為有期徒刑1月 96年2月上旬某日 臺灣新北地方檢察署104 年度偵字第26259號 臺灣新北地方法院105年度簡字第929號 105年3月25日 臺灣新北地方法院105年度簡字第929號 105年4月23日  是 經臺灣新北地方法院以105年度簡字第929 號判決定應執行有期徒刑6月 8 行使偽造私文書 有期徒刑3月 96年5月22日       是  9 行使偽造私文書 有期徒刑4月 96年6月1日至96年6月28日       是  10 使公務員登載不實 有期徒刑6月 102年11月5日 臺灣雲林地方檢察署104年度偵字第37號、105年度偵字第1984號 臺灣雲林地方法院105年度易字第358號 106年8月31日 臺灣雲林地方法院105年度易字第358號 106年9月25日  是  11 偽造有價證券 有期徒刑3年8月 95年7月24日前某日 臺灣臺中地方檢察署103年度偵緝字第1610號 臺灣高等法院臺中分院105年度上訴字第1436號 106年11月7日 最高法院107年度台上字第2569號 107年7月10日  否  12 行使偽造私文書 有期徒刑8月，減為有期徒刑4月 95年7、8月間       是  13 恐嚇危害安全 有期徒刑3月 102年11月22日 臺灣桃園地方檢察署106年度偵字第20877號 臺灣高等法院 108年度上易字第1584號 109年3月18日 臺灣高等法院108年度上易字第1584號 109年3月18日  是  14 共同行使特種文書 有期徒刑5月 103 年12月10日 臺灣高雄地方檢察署105年度偵字第2325號 臺灣高等法院高雄分院107年度上訴字第762號 108年8月21日 臺灣高等法院高雄分院107年度上訴字第762號 108年8月21日  是 經臺灣高雄地方法院以105年度訴字第927號判決定應執行有期徒刑1年 15 行使偽造私文書 有期徒刑5月 103年4月間    最高法院109年度台上字第3256號 109年8月6日  是  16 偽造私文書 有期徒刑4月 不詳時間       是  17 共同行使偽造私文書 有期徒刑7月，減為有期徒刑3月又15日 94年11月14日 臺灣士林地方檢察署104年度偵緝字第606號 臺灣高等法院106年度上訴字第441號 108年12月31日 最高法院109年度台上字第5374號 109年12月31日  是 經臺灣高等法院以106 年度上訴字第441 號判決定應執行有期徒刑10月 18 共同行使偽造私文書 有期徒刑5月，減為有期徒刑2月又15日 95年8月21日       是  19 共同行使偽造私文書 有期徒刑4月 96年4月25日       是  20 行使偽造私文書 有期徒刑5月，減為有期徒刑2月又15日 95年10月12日       是  21 行使偽造私文書 有期徒刑1年3月 103年1月至5月間 臺灣桃園地方檢察署107 年度偵字第14374號 臺灣桃園地方法院109年度訴字第378號 110年8月20日 臺灣桃園地方法院109年度訴字第378號 100年9月24日  否